臺灣彰化地方法院刑事判決　　　　　　 99年度簡上字第117號
上　訴　人　臺灣彰化地方法院檢察署檢察官
被　　　告　黃嘉發
上列上訴人因被告詐欺案件，不服本院簡易庭99年度簡字第882
號，中華民國99年5月18日第一審簡易判決（原起訴案號：99年
度偵字第224號），提起上訴，經檢察官請求併案審理（台灣彰
化地方法院檢察署99年度偵字第1195號、第5947號），本院管轄
第二審合議庭認有不適合依簡易處刑程序事由，改依第一審通常
程序判決如下︰
    主  文
原判決撤銷。
黃嘉發共同犯詐欺取財罪，處有期徒刑壹年。
    事  實
一、緣黃銘新（另案由檢察官偵查中）自民國97年4月間起至98
    年12月15日被查獲時止，加入綽號「大陸人」之人所組之詐
    騙集團，由該詐騙集團成員負責在大陸地區透過電話、網路
    之方式，假藉六合彩中獎為由，通知不知情之人，使之誤以
    為自己真已中獎，而依指示匯款到該詐騙集團成員所指定之
    帳戶中，再由黃銘新等在台之成員負責收購匯款帳戶提供給
    該集團成員作為詐騙匯款之用，並於事成後，負責前去金融
    機構提領匯款，將之轉匯給大陸地區之成員，黃銘新因此可
    分得所提領之詐騙款項的百分之5至10之利潤。黃銘新為此
    而自行招攬下線，籌組俗稱之「詐騙車手」集團，即專門負
    責替詐騙集團收購詐騙帳戶、提領詐騙匯款再轉匯回詐騙集
    團收受之任務，黃嘉發即自98年10月底起至同年12月8日被
    查獲時止（以卷附黃嘉發與黃銘新所被監聽之譯文開始日及
    黃銘新於本案中證述黃嘉發加入時點之證言為據），與黃銘
    新等詐騙集團成員共同基於詐欺取財之犯意聯絡，除先後於
    98年10月底至11月底間，在彰化縣線西鄉○○路與沿海路口
    等地（聲請簡易處刑書載為中央路，然黃嘉發於99年度偵字
    第5947號案中供稱其係在中華路與沿海路口交付帳戶給黃銘
    新，見該卷第15頁）將其所申報之第一商業銀行和美分行帳
    號0000000000號帳戶（於98年11月27日開戶，同年11月27日
    謊報遺失，所涉誣告等罪嫌部分，另行向檢察官舉發，下稱
    一銀和美分行）、合作金庫商業銀行和美分行帳號00000000
    0000號帳戶（98年11月20日開戶，下稱合庫和美分行）及線
    西郵局帳號0000000號帳戶，以新台幣（下同）20000元至
    25000元不等之代價，提供給黃銘新作為詐騙匯款使用；另
    於前述時間，將其以不詳方式取得之0000000000號行動電話
    門號，以2500元之代價，提供給黃銘新作為其與大陸地區詐
    騙集團成員聯絡使用外，黃嘉發復受黃銘新指示，於其前述
    加入上開詐騙集團期間，依黃銘新之指示，將其向林詩涵、
    林高瑞所收購其2人分別向臺灣中小企業銀行和美分行所申
    請之00000000000號帳戶（97年11月10日申辦，98年11月23
    日申請掛失、變更印鑑，下稱台企銀和美分行）、向華南商
    業銀行和美分行所申請之000000000000號帳戶（98年12月1
    日申辦，下稱華銀和美分行）及另1個申請人、帳號均不詳
    之帳戶，以前述代價，提供與黃銘新供為詐騙集團成員作為
    詐騙匯款之使用。嗣該詐騙集團成員於98年11月19日下午6
    時45分許起，透過網路ＭＳＮ之方式，謊稱其等係香港馬會
    獎券有限公司之員工，邀請李秉璇投資該公司所經營之六合
    彩，以獲取1500萬元之彩金，李秉璇因而陷於錯誤，先後於
    98年11月23日及25日，依詐騙集團成員指示，分別匯款5000
    0元及165000元至黃嘉發所提供之上開合作金庫商業銀行和
    美分行所申請之000000000000號帳戶內。黃銘新得知後，即
    於98年11月24日、26日，前去該行，臨櫃分別提領200000元
    及220000元後（該帳戶中尚有他筆受騙之匯款待查中），轉
    匯往中國大陸供詐騙集團成員提領得手。
二、案經李秉璇訴由花蓮縣警察局花蓮分局移送台灣花蓮地方法
    院檢察署檢察官呈請台灣高等法院檢察署令轉台灣彰化地方
    法院檢察署檢察官聲請簡易處刑，及李秉璇訴由彰化縣警察
    局調查後，移送台灣彰化地方法院檢察署檢察官偵查後，申
    請併案審理。
    理  由
壹、程序方面
一、按檢察官聲請以簡易判決處刑之案件，經法院認為有第451
    條之1第4項但書之情形者，應適用通常訴訟程序審判之，刑
    事訴訟法第452條定有明文；且對於簡易判決之上訴，準用
    刑事訴訟法第3編第1章及第2章之規定，管轄第二審之地方
    法院合議庭受理簡易判決上訴案件，應依通常程序審理。其
    認案件有刑事訴訟法第452條之情形者，應撤銷原判決，逕
    依通常程序為第一審判決，法院辦理刑事簡易程序案件應行
    注意事項第14點定有明文。查本件本院依簡易訴訟第二審程
    序審理後，認被告本件所為應屬詐欺取財之共同正犯，而非
    原聲請簡易處刑書及原審判決所認之幫助犯，是上揭條文及
    注意事項規定意旨，有刑事訴訟法第451條之1第4項但書第1
    款規定之情形，依上開說明，不宜用簡易處刑程序處理，原
    審未能審酌被告有共同正犯之情形，而依檢察官之聲請適用
    簡易處刑程序逕為判決，難謂允當，自應由本院合議庭改依
    通常程序審理後，而為第一審之判決，先予說明。
二、次按刑事訴訟法第159 條之4 規定，可作為證據之文書有：
    一、除顯有不可信之情況外，公務員職務上製作之紀錄文書
    、證明文書。二、除顯有不可信之情況外，從事業務之人於
    業務上或通常業務過程所須製作之紀錄文書、證明文書。三
    、除前二款之情形外，其他於可信之特別情況下所製作之文
    書。而該法條第2 款所稱從事業務之人於業務上或通常業務
    過程所須製作之紀錄文書、證明文書，因係於通常業務過程
    不間斷、有規律而準確之記載，且大部分紀錄係完成於業務
    終了前後，無預見日後可能會被提供作為證據之不實登載動
    機，不實之可能性小，除非該等紀錄文書或證明文書有顯然
    不可信之情況，否則有承認其為證據之必要；因此，採取上
    開文書作為證據，應注意該文書之製作，是否係於例行性之
    業務過程中，基於觀察或發現而當場或即時記載之特徵。查
    本件卷附之行動電話門號之申辦人資料、帳戶申辦資料、交
    易明細、取款憑條等，分別係電信業者或金融機構依申請人
    申辦門號、帳戶時所登記之身分資料而登錄，僅用以識別門
    號、帳戶申辦人之人別；而交易明細、取憑憑條則係由各金
    融機構為計錄該機構與申辦人就帳戶使用之情形，以作為雙
    方結算之用，均非為訴訟上之特定目的而製作，而係屬於通
    常業務過程中不間斷之規律性、機械性記載，自屬於從事業
    務之人於業務上或通常業務過程所須製作之紀錄文書，經查
    亦無顯不可信之情況，故依前揭說明，本件上開證據資料自
    應具有證據能力。
三、又按有事實足認被告或犯罪嫌疑人有刑法第339條等罪嫌，
    並危害國家安全或社會秩序情節重大，而有相當理由可信其
    通訊內容與本案有關，且不能或難以其他方法蒐集或調查證
    據者，得發通訊監察書。通訊監察書，偵查中由檢察官依司
    法警察機關聲請或依職權以書面記載第11條之事項，並敘明
    理由、檢附相關文件，聲請該管法院核發，審判中由法官依
    職權核發。又除法律另有規定外，實施刑事訴訟程序之公務
    員因違背法定程序取得之證據，其有無證據能力之認定，應
    審酌人權保障及公共利益之均衡維護。通訊保障及監察法第
    5條第1項第2款、第2項、刑事訴訟法第158條之4分別定有明
    文。本件所引用被告之共犯黃銘新所持用之門號0000000000
    號行動電話之監聽錄音及譯文，係經臺灣彰化地方法院檢察
    署檢察官聲請本院核准在案，有詳載聲監案號、案由、監察
    電話、對象及譯文等之本院98年聲監字第536 號、98年聲監
    續字第424號、第465號通訊監察書（見本院卷）及譯文紀錄
    等附卷可參，係依法所為之監聽，尚無不法取證情事。又按
    通訊監察錄音之譯文，僅屬依據監聽錄音結果予以翻譯之文
    字，固具文書證據之外觀，但實際上仍應認監聽所得之錄音
    帶或光碟，始屬調查犯罪所得之證物；刑事訴訟法第165條
    之1第2項所稱之證物，如其蒐證程式合法，並經合法調查，
    自具證據能力。因此檢察官如提出通訊監察錄音之譯文為其
    證據方法，實乃以其監聽所得之錄音帶或光碟，為調查犯罪
    所得之證物，法院本應依刑事訴訟法第165條之1所列之方法
    調查，以判斷該錄音帶或光碟是否與通訊監察錄音之譯文相
    符。而監聽錄音製作之譯文，雖通常為偵查犯罪機關單方面
    製作，然若被告或訴訟關係人對其真實性並無爭執，經法院
    於審判期日提示譯文供當事人辨認、表示意見並為辯論者，
    程式自屬適法（最高法院95年度臺上字第29 5號、94年度臺
    上字第4665號判決意旨參照）。查本件本院所調取之台灣彰
    化地方法院檢察署98年度偵字第10815號偵查卷及所附警卷
    內之相關電話監聽，取證程式未見違法情事，已如前述；而
    警方依監聽錄音所製作之監聽譯文，經本院前審提示予公訴
    人、被告後，迄言詞辯論終結前均無異議，且均同意採為證
    據，依上開說明，本案卷內通訊監察譯文均具證據能力。
四、再按被告以外之人於審判外之言詞或書面陳述，除法律有規
    定者外，不得作為證據，刑事訴訟法第159條第1項定有明文
    ，此即學理上所稱「傳聞證據排除法則」。又被告以外之人
    於審判外之陳述，雖不符同法第159條之1至第159條之4之規
    定，而經當事人於審判程序同意作為證據，法院審酌該言詞
    陳述或書面陳述作成時之情況，認為適當者，亦得為證據。
    當事人、代理人或辯護人於法院調查證據時，知有第159條
    第1項不得為證據之情形，而未於言詞辯論終結前聲明異議
    者，視為有前項之同意，同法第159條之5亦定有明文。而鑒
    於採用傳聞證據排除法則之重要理由之一，係因傳聞證據未
    經當事人之反對詰問予以覈實，若當事人願放棄對原供述人
    之反對詰問時，原則上即可承認該傳聞證據之證據能力，而
    揆諸我國刑事訴訟法第159條之5之立法理由，除參照前述傳
    聞證據排除法則之基本法理外，亦參考日本刑事訴訟法第32
    6條之立法例，查日本刑事審判實務之運作，有關檢察官及
    被告均同意作為證據之傳聞書面材料或陳述，可直接援引該
    國刑事訴訟法第326條作為傳聞例外之法律依據，僅在檢察
    官與被告不同意之情況下，乃須根據其他傳聞例外規定俾以
    斟酌該等書面材料或陳述是否具有證據能力，在當事人間無
    爭執之案件中，傳聞證據基本上均可依據前引規定提出於法
    院使用；據此，我國刑事訴訟法第159條之5之適用應可作同
    上之解釋。查本件證人李秉璇於警、偵訊中之證述、證人及
    共犯黃銘新等人分別於另案警、偵訊中之證述，固為被告以
    外之人於審判外之陳述，均屬傳聞證據，然公訴人、被告均
    表示對該等證人證述之證據能力無意見等語，本院復審酌彼
    等陳述作成時之情況，核無違法取證及證明力明顯過低之瑕
    疵，亦認為以之作為證據為適當，故依上開規定及說明，前
    揭證人等於警、偵訊中之證述均得依刑事訴訟法第159條之5
    之規定引為證據，合先敘明。
貳、實體方面
一、被告上開共同詐欺取財之犯罪事實，業據告訴人李秉璇指證
    歷歷，核與證人即共犯黃銘新於另案偵查中及本院審理時一
    致證述：伊確實有於前述時間，受大陸地區之人指示，從事
    提供帳戶給他們用以作為假藉六合彩中獎名義詐騙被害人匯
    款，並負責為其等提領贓款、轉匯給詐騙集團成員之工作，
    伊可分得每萬元500元至1000不等之代價，而被告確有自98
    年10月底起，陸續將其上開帳戶及行動電話門號交付予伊提
    供給身在大陸地區詐騙之共犯作為詐騙被害人匯款至該等帳
    戶及相互聯絡使用，被告並另行為其收購林詩涵、林高瑞等
    人之上開帳戶及另一名不詳姓名者之帳戶給伊供給共犯詐騙
    匯款之用，伊每個帳戶給被告20000元至25000元不等、行動
    電話門號則2500元之代價，伊有向被告表明帳戶係要作為匯
    六合彩的錢，被告知道是作為通知六合彩中獎方面用的等語
    （見本院99年9月21日、10月26日、12月21日審理筆錄、98
    年度偵字第10815號偵查卷第471至478頁），黃銘新於98年
    12月16日被查獲後，在檢察官初訊時更明白供稱：「我是向
    人頭表示要提供給大陸做六合彩報明牌中獎後之抽成匯款使
    用．．．我都是叫人頭向警方供稱是把帳戶賣掉，但不能供
    出是我收購的，不然就說帳戶丟失了」等語明確（同上偵查
    卷第474頁）；雖證人黃銘新於本件最後1次審理時改口稱：
    被告只有拿其本人之3個帳戶給伊云云，然此與其前開明確
    所證顯相出入，當屬為被告卸責之意，是其後之改口，自不
    可採為有利於被告之認定依據。此外，並有被告上開一銀、
    合庫、林詩涵台企銀及林高瑞華銀帳戶之開戶資料、交易明
    細、李秉璇受騙匯款之申請書、報案三聯單、ＭＳＮ通話內
    容及被告分別以其持用之0000000000、0000000000號行動電
    話門號，與黃銘新持用之0000000000號等行動電話門號自98
    年10月30日起至同年11月27日止之通話監聽譯文、本院核發
    之上開通訊監察書等件及被告線西郵局帳戶存摺、提款卡、
    本院依職權向台灣彰化地方法院檢察署所調之98年度偵字第
    10815號偵查卷及所附警卷影本等件扣案、附卷可佐，足見
    告訴人之指述顯非無稽。
二、被告於本院審理時，亦不否認其確有將其本人之上開帳戶交
    付給黃銘新使用，且其確曾於98年11月5日受黃銘新指示，
    帶同1名外勞前去辦理開戶等情，惟其矢口否認有與黃銘新
    等人共同詐騙被害人，辯稱：伊不知黃銘新將其帳戶作為詐
    騙匯款使用，且伊並未替黃銘新收購其他帳戶，也未交付行
    動電話門號給黃銘新使用云云。然查其原於本件警詢及偵查
    中，均一致辯說其係將其帳戶以5000元之代價賣給自稱「何
    小姐」之女子云云，顯見其於案發前，即與共犯黃銘新相互
    勾串供詞以求脫罪、減責，並誤導員警調查之方向，核與黃
    銘新前開所供其事前業與提供帳戶之人頭串供之情節大致相
    符，是被告確有與黃銘新於事發前勾串供詞，其動機已有可
    疑，難謂未與黃銘新共謀以前揭方式參與詐騙集團實施詐騙
    之犯行，否則豈有於事先密謀如何於案發後尋求脫罪、減責
    、誤導偵辦方向之必要。
三、又被告雖否認有替共犯黃銘新收購帳戶、提供0000000000號
    行動電話之事實，然黃銘新於被查獲後，於檢察官初訊時，
    即向檢察官供稱：被告黃嘉發係替其收購帳戶之人，所扣林
    詩涵之帳戶即黃嘉發賣給伊的，且0000000000號行動電話門
    號乃黃嘉發以2500元買給伊，伊有向黃嘉發表明係要跟大陸
    那邊聯絡等語明確（同上偵查卷472、473頁），與被告否認
    之辯詞實相出入。且查：
（一）其於98年11月2日10時6分許先與黃銘新通話稱（以下對話
      A指黃銘新，B指被告）：
      「A：我跟你說拉,你跟他說了嗎?
        B：我跟他說。
        A：一萬也沒關係拉,再去領就好了。
        B:銀行說要她先生來才要讓她辦拉, 我回去再跟你說拉
          。
        A：如果電話聯絡的話那就不要辦了拉, 表示有嫌疑了
           拉,如果要電話聯絡的話就不要辦了。
        B：好。
        A：叫她先生去，他要去嗎?
        B：不知道,她說要回去問看看。
        A：一萬存進去，之後再去領也沒差拉，我突然想到,如
           果電話聯絡的話那就完蛋了.。
        B：我如果再辦一本好嗎?
        A:不要拉，就一個就好了
        B:我在想華南銀行的可以嗎?
        A:你的，還是別人的?
        B：我的。
        A:你的台北沒有取消沒有辦法辦拉，叫她先生去，要先
          套好，就說要辦拉,再去領。
        B:好。」
      於98年11月9日12時19分、54分、同年、月10日8時54分分
      別通話稱：
      「A：你那另外2個夫妻是明天拿回來嗎？
        B：他就通知明天阿，我會叫人去拿。
        A：好，先去拿回來。
        B:我回去跟你拿。
        A:先1萬5給他。
        B:我回到車內再打給你？
        A：好啦！(談論收購人頭帳戶一事)」
      「A：你那個帳戶要試一試是否能領喔？
        B：我知道阿！我會當場試，我試卡(意謂提款卡) 就準
           了，要試看看可不可以用！
        A: 是拉，試卡六個字(意謂密碼) 的，當場試可以才給
           錢。」
      「B：你錢拿過來給我好嗎，他要拿那個過來？
        A：多少？
        B：1萬5！
        A：1萬5！
        B：那個夫妻的要拿來走路工3仟！
        A：3仟喔！
        B：他從台中下來還拿口哲(台語，意謂存摺)給我們，
           這樣會貴嗎？應該還好吧。
        A：這樣又多支出了。
        B：我又沒多算！有的拿1萬2的ㄋ！你到國中這邊，(我
           在這邊等台中那個，你拿來這裡。)
        A：大條路那裏喔！(40米線西國中門口)」
      顯見被告確有受黃銘新指示前去收購帳戶之事實，且黃銘
      新於電話中甚而要求被告要與人頭事後套好說詞再去申辦
      帳戶，難謂其未與黃銘新已達成犯罪之謀議。
（二）後於98年11月5日上午12時22分、30分，被告又分別與黃
      銘新通話稱：
      「A：情況如何都沒回報？
        B：現在還在等，我不敢打電話！我不知道為何要等那麼
           久，我怕那外勞老婆亂講話講錯。
        A：有可能喔。辦也沒有辦那麼久？
        B：或許在等卡，但也不可能這麼久。
        A：在樓下辦還是樓上辦。
        B：樓下，等有消息再通知你。你放心啦。今天早上有一
           各失業又離婚的男外勞拿一千元至臺中商銀辦理開戶
           ，就是我昨晚跟你說的離婚的男子，因無業且只拿10
           00元被臺中商銀趕出來，不然再多拿一些錢讓他去存
           ，同樣到華南銀行去，我已跟會計說好了，尚未去華
           南銀行開戶，要等今天人頭辦的如何再跟你說是否要
           多拿一些錢去開戶。
        A：好。」
      「B：他們出來了，那個先生(辦帳戶的人頭) 跟我說他老婆
           被問，為何他們開戶後沒有繼續存錢或領，她老婆說
           要初五領錢才要存，銀行跟他們說下星期才給他們金
           融卡。
        A：男的沒有問題？。
        B：沒問題。
        A：一起領喔。」
      依以上對話可知，被告確有受黃銘新指示帶同人頭前去金
      融機構申辦帳戶得手等情。
（三）且被告確有交付0000000000號行動電話門號給共犯黃銘新
      使用，黃銘新使用後約一星期，該門號即因故無法通話，
      黃銘新就此於98年11月22日11時43分許，以電話向被告抱
      怨稱：
      「B：喂？
        A：ㄟㄝ！
        B：你有空嗎？
        A：不對了阿！
        B：什麼？
        A：不對了阿！那支「機子」，跟他買一買被停掉了！這
           樣不對阿！
        B：什麼停掉？
        A：就那支「機子」阿！我買的那個「片子」(指SIM卡)
           阿！
        B：哼ㄝ！
        A：那就沒有用！用不到一個月，那就賠了阿！
        B：停了？
        A：哼阿！
        B：他那個不是易付卡的？
        A：停掉了啦！
        B：停掉！我剛才打的那支不是？
        A：你剛才有打過來不是不通了！
        B：有啦！剛才打有通哪有不通！
        A：有通嗎？
        B：有阿！
        A：剛才你打另外一支給我，你說沒接喔？
        B：對阿！頭一支沒有接阿！第二支我才打另外一支，你
           說我怎麼打這ㄓ阿！
        A：哼！哼！
        B：哼阿！那一支有通阿？
        A：怎麼會這樣！
        B：你如果不能打，就是沒繳錢，那樣阿！你沒有去儲值
           吧！
        A：不可能啦！我裡面還有錢..
        B：你..這樣！
        A：哼阿！
        B：你那一支0916那一支吧！
        A：哼哼哼！
        B：是嗎？
        A：哼阿！
        B：我剛才打不是那一支嗎？
        A：有打那一支阿！不會通阿！
        B：怎會不通..我在打..
        A：我要打！打不出去！
        B：打不出去？」
      此與共犯黃銘新證稱該行動電話門號係被告出賣予伊等情
      相核，堪認屬實，否則黃銘新怎會無端向被告抱怨該門號
      故障？且該門號於黃銘新被查獲時，亦一併為警扣案（見
      同上偵查卷第552號之扣押物品清單），足見黃銘新證說
      該門號乃係被告轉賣予伊等情，當非子虛。
（四）再被告確有替共犯黃銘新收購帳戶而與黃銘新結算費用等
      事實，亦有其2人在上開電話中之對話如下可佐：
      「A：你說怎樣..有閒怎樣？
        B：那有..那個..拿3仟塊過來借我！
        A：怎樣..怎樣..
        B：他那個匯那個帳戶！我再拿3仟給他你聽懂嗎？
        A：哼！
        B：這樣！我想說上次..上次那3仟你又沒有扣還給我！
        A：哼哼！
        B：有嗎？
        A：哼！
        B：他那有我有另外拿..你才拿1萬給他而已！
        A：哼哼！
        B：是不是還要5千？
        A：哼哼！
        B：那5仟是不是要扣起來！
        A：哼！：沒有扣阿？
        A：哼哼！
        B：我現在在統計跟你的錢，怎麼會少了5仟到哪裡去了
           ！
        A：哼！
        B：現在想就那天，那天你又沒有拿我！
        A：哼哼！
        B：你不是跟他去「領」有沒有！
        A：哼對！
        B：他跟你說1萬五！你不是拿1萬給他而已！
        A：拿那個給他阿！
        B：ㄏ阿！
        A：我拿那個給他！1萬5阿！
        B：怎麼1萬5？
        A：我拿1萬5給他！算1萬5給他阿！我散1萬五給他阿！
           哼阿！
        B：算..
        A：我算1萬5給他阿！給他喔！
        B：嗯！
        A：哼阿！
        B：對阿！算1萬五..前面寄的那個有沒有？那個我另外
           給他一個3仟！一個5仟有嗎？
        A：哼！
        B：那個你也沒有算給我啊！簿子裡面2仟有沒有？
        A：你是說他簿子裡的2仟是嗎？
        B：哼阿！哼阿？簿子裡不是有一筆2仟的？我叫他存2
           仟，另外私底下又叫他..簿子裡5仟？我剛剛一算我
           現在..我明天在拿來就跟你差不多了！怎麼..
        A：哼！
        B：又少5仟這樣！
        A：你說簿子裡2仟對啦！
        B：對嗎？那2仟你沒有還我阿！
        A：哼！沒有對！
        B：那2仟有算你沒還我！對不對？
        A：哼哼！B：還有另外一個3仟的！我另外給他的，我
           不是有跟你報說另外一個這樣5仟有沒有？
        A：哼！！
        B：哼阿！我5仟你沒還我阿！
        B：那時候你說1萬！
        B：哼！
        A：我給他1萬5有沒有！
        B：哼！
        A：哼阿！
        B：他本來跟你要求要2萬嘛？
        A：哼！
        B：對嗎？
        A：哼！
        B：他便宜我們5仟，算1萬5對嗎？
        A：哼！
        B：1萬5他那簿子裡面5仟沒領出來！
        A：哼哼！
        B：就讓你抵對嗎？
        A：哼！
        B：那另外存的那簿子裡2仟跟5仟你是不是要還給我？
        A：哼！
        B：對嗎？
        A：2仟要給你對！哼哼！
        B：還有一個3仟的！A：哼哼！呦！
        B：哼阿！
        A：喔！
        B：3仟跟一個2仟，那個你應該算還給我才對！我想說
           我支出的..！
           A：喔！
        B：你那一天跟他算的，我回來想一想！奇怪！5仟塊不
           就是我多支出的！
        A：哼！
        B：我在算..今天在家裡算，我想奇怪我怎麼會差一筆5
           仟的？再怎麼算，我應該！我像在才想到！就是那
           一條..你沒算給我！你直接拿給他而已！這在簿子
           裡面..你也沒有還我阿？
        A：哼哼哼！
        B：對吧！
        A：哼哼！
        B：你現在有辦法嗎？」
      從以上對話可知，被告至少有為共犯黃銘新收購2個帳戶
      而先墊支費用，其為此向黃銘新請款十分明確。此縱未可
      直接用以證明該段對話係與被告轉賣所收購之林詩涵、林
      高瑞之帳戶有關，但仍足以證明被告確係替黃銘新收購帳
      戶之下線，則其辯稱未替黃銘新收購帳戶，要屬卸責之詞
      ，自不可信。
四、再者，被告確有參與黃銘新為替詐騙集團收購帳戶、提領贓
    款後，轉匯給詐騙集團成員之犯行而籌組之車手次集團，其
    2人間就與大陸地區之詐欺共犯聯繫收購帳戶等情、如何提
    領被凍結之贓款、如何應付執法人員之查緝，於案發前有以
    下謀議：
（一）其2人於98年11月17日19時15分、20時6分通話中論及大陸
      地區之共犯急需帳戶時對話稱：
      「A：我打電話去大陸跟那個人講，他急著要戶頭，他說
           今天如瑳(果)有辦法的話一本2萬5、4也沒關係啦！
           多加2仟也可以！
        B：你這個時候臨時拿哪有辦法，明天我幫你問看看啦
        A：明天嗎？我再跟他說。
        B：明天拉若價格敲定我明天趕緊弄1本。」
      「B：如果用我郵局帳戶可以嗎？
        A:可以阿，郵局存摺可以阿但是1個人只能1份, 你聽懂
          嗎?若郵局被凍結則其他銀行也會被凍結，所以1個
          人只能拿1項，當然如果你便便(台語，意謂剛好有存
          摺的話) 我就跟你借用幾天，我給你錢，就租到那個
          出來。
       B：要怎麼算啦！
       A：一天喔我們賭好壞運氣1天1千5好嗎就租到那個出來
          ，那個要趕快追出來。
       B:我知道，這幾天如果有，就不用拿，如果你有急用就
         先拿去用。
       A:因為1本被凍結其他的銀行也會被凍結，而你那個第一
         銀行的存摺我不是給今天要匯錢的人用,我是給別人匯
         ，你那個第一銀行我是給別人用的啦！當然如果這本
         可以的話我跟你買，但是被凍結的話，所以我買2本也
         沒用。
       B:我知道啦，我只是跟你討論,如果你有急用可以先拿下
         去轉。
       A:是拉，可以先拿你的下去轉，等轉出來你再去將這凍
         掉，這樣才不會卡到(其他帳戶)，目前是還不會卡到
         拉。若卡到，換我對對方難交代。
       B:我現在拿資料去打字，今天原本要去跟那個人拿，剛
         才那個人打電話跟我說我，我的草稿弄丟了，我一直
         找不到帳號你等會報帳號給我，我現在拿郵局存簿給
         你。
       A:第一銀行的喔！好。約8點半過來車內拉你到時再打電
         話給我。」
     顯見被告對共犯黃銘新係替大陸地區共犯收購帳戶等情應
     有所知。
（二）又2人先於98年11月6日20時52分許在電話中通話稱：
      「A：有一郵局帳戶，錢還沒有領出來，現在被屏東那邊
           分局凍結，因為去郵局說遺失，郵局說已列為警示
           帳戶無法報遺失，若收到通知單如何應對，是要報
           遺失，若報遺失，是要說搬家還是其他，這個帳戶
           是我跟人家報備，但錢沒領出來，現在人家要找我
           。
        B：我再幫你問人家要如何處理？能脫身要緊，不能再
           想錢要如何領出了。明天早上公司沒事我會去找你
           。」
      次於98年11月7日13時54分通話說：
      「A ：掛遺失那個，鎖住無法掛失。
        B：什麼。
        A: 錯誤，像郵局一樣，警示帳戶無法掛遺失，若不是
           警示帳戶就可以掛遺失，連金融卡也是錯誤無法掛
           。登報限於早上，登報有效嗎？
        B：先登報再說。
        A：警方那邊不用報遺失嗎？若警方問怎麼沒備案時，
           要怎麼說。
        B：先登報再說，我再去問看看。
        A:警方會問遺失怎麼沒跟郵局報遺失，是要說不知道
          嗎？
        B：就說我事後才看到的。先登報再說。」
      以上顯然係談論如何處理帳戶遭凍結之狀況。
（三）再被告與共犯黃銘新甚而在98年11月7日14時9分、同年、
      月25日13時42分、45分、同年、月26日11時41日分別通話
      說：
      「A:我想到了，我之前被拖累的那件，就我剛才在討論如
          何翻異口供那件，就是我在警方的筆錄有說「他所使
          用的我的存摺是要做六合彩，我有特別跟他強調不要
          拿去做詐騙」，我做筆錄有特別強調，筆錄作成這樣
          要如此要如何推翻口供，你幫我想想看再跟我說。
       B：是你跟他借口哲(台語，意謂帳戶)那個人嗎？
       A:就是跟他借的那個人，我之前沒想到，我現在想到了，
         筆錄有這樣記載。這樣要如何翻供。你說5000元還是
         可以翻供，但還有六合彩及不要做詐騙。
      B：這樣我實在無解。
      A:還是要老實承認? 再賠錢給對方三萬元，賠三萬後就沒
        有被告人(被害人)我也是會被判刑，你再去請教看看，
        我已經有三次犯行了，第一次是賣我女兒的存摺第二次
        是賣我的存摺，也是要賠償被害人，賠償就可以減輕(
        刑度)，第三件若賠償，是否會減輕一點。
      B:我不知道，沒有充分理由要判輕很有限。
      A:賣人家的存摺就是不對喔。在法庭上還可以翻供嗎？
      B:你都承認成這樣，要在法庭推翻口供要試試看。」
    「A：我跟你說喔！
      B：嘿！
      A：嘿！
      B：哼！
      A：進去會被捉走喔！
      B：哼！
      A：資料他叫你準備！
      B：哼！
      A：準備簿子！
      B：哼！
      A：準備印章！
      B：哼！
      A：是不是準備身分證！
      B：哼！
      A：還準備什麼資料阿？
      B：進來就叫他全部拿過去阿！就是要叫去那個阿！
      A：那就是要叫警察來啦！
      B：這樣喔？
      A：哼！那就是要叫警察來啦！
      B：哼！A：哼啦！
      B：哼！
      A：他說簿子嗎？
      B：哼！
      A：阿還有印章！
      B：哼！
      A：還有什麼？身分證？
      B：哼！
      A：是不是這樣？
      B：哼阿！
      A：哼！阿！所以這我們算是有經驗了！對不對！
      B：哼！
      A：這不能去喔！
      B：喔！阿！放棄就對了？
      A：這樣不能去喔！去就會被捉走喔？
      B：喔喔！
      A：哼阿！A：這這..
      B：是對方擋就對了喔！
      A：什麼！
      B：對方擋就是了！
      A：不是大陸那邊擋啦，我們這邊去報案的啦！
      B：哼哼！
      A：你查出來這樣！
      B：哼！
      A：他叫我打去問啦！
      B：哼！
      A：他要打去問啦！
      B：哼！
      A：哼啦！我們這邊不要去動，現在就是人不行去，去就
         會被捉就對了！
      B：好啦！好啦！
      A：吼！
      B：好我知道！
      A：哼啦！
      B：好好！
      A：嘿嘿！
      B：你那樣！
      A：什麼？
      B：你那樣！我真的會被你嚇死！我說真的！
      A：哈哈！
      B：幹你娘！
      A：哈！嘿一張..ㄝㄝ第一本而已！第一筆而已呢？
      B：哼阿！我才想說..
      A：第一筆就死了！
      B：阿！你這一種的！
      A：如果那麼多條！也能買很多本了！
      B：這種的你這樣，就算是10萬你都該認賠！你說賠5萬？
      A：哼！：我真的！我真的會「扒代」(台語)我！
      A：哼哼！
      B：好啦！
      A：現在真的這樣的話喔！
      B：哼！
      A：那個什麼？確認看看啦！
      B：哼！
      A：這樣啦！
      B：好！
      A ：2萬看情況啦！3萬的先暫緩啦！吼！
      B：哼！
      A：不要急！
      B：哼！
      A：我現在打電話，如果真的報案的，這3萬不要給他啦！
         你聽懂嗎？
      B：哼ㄝ！
      A：你懂嗎？
      B：哼！
      A：不要給他啦！
      B：才不給他而已！幹你娘！還要請求賠償呢？才不給他
         ，你這樣我要如何跟人家交代！一趟..
      A：請求賠償？他跟你說白的阿！
      B：哼！
      A：已經都講好了阿！反正買賬戶買了..
      B：害我拼命跑，到處去找，還跟人家麻煩！
      A：哼！他他..
      B：你就真的要累死我的！如果真的她那客戶這種問題，
         也要..我是說對嗎？
      A：嗯！
      B：昨天確定..他們載去阿！
      A：哼哼！
      B：他兒子在他去阿！叫他那些資料拿過去阿！
      A：哼！不要！去會被捉！跟他說不行！
      B：哼哼！好好！
      A：現在要看情形，看狀況在處理！
      B：好啦好啦！
      A：不要不要！
      B：你那邊查清楚，再做打算。
      A：現在那2萬塊..買買..
      B：現在..我不知道要怎麼說了！我們回去再說！
      A：好！
      B：我回去再找你說！
      A：好好！」
    「B：喂！
      A：我跟你說喔！你不要說聽我講就好！
      B：哼！
      A：這！賣簿子大家是心甘情願的喔？
      B：哼！
      A：被擋對方也跟我們明說了！
      B：哼！
      A：什麼時候會擋不知道！
      B：哼！
      A：不一定的！
      B：哼！
      A：既然買雙方各出資ㄧ半！
      B：哼！
      A：出了事他是不負責任的！他們事先都講明了喔！
      B：哼！
      A：對阿你不能說出事的話要怎樣，我是沒辦法去找大陸
         的喔！你聽懂嗎？
      B：嗯！
      A：大家都是你情我願的，你願意賣2萬多元的，就像是在
         賭博一樣，不能說要找對方怎樣！也不要牽扯到我這
         裡來！
      B：哼！
      A；你懂嗎？你現在你不要那個..你說要查..還沒查好！
         懂嗎？
      B：哼哼！」
    「A：現在老大那個喔？這種情形就像選舉一樣，捉到一個
         主謀的話，就會一個一個拉出來！反正就是最後一個
         人出來承擔就好啦！你懂嗎？
      B：哼！
      A：他現在他沒有擔嘛？推給他老大嘛對嗎？
      B：嗯！最終..我們做最壞的打算喔
      A：我們能推的我們就推出去，我們就沒有是對不對？
      B：哼！
      A：沒有領錢也沒有什麼嘛？沒有阿！
      B：哼！
      A：阿就他..如果都互相牽連自他兒子到你這邊的話以最
         壞的狀況，就連過手轉賣的話你也要罰錢！
      B：哼！
      A：你賣他又賣別人這都一樣喔！你知道嗎？
      B：哼！
      A：這一個要罰！那一個也要罰！每個人都要罰！你聽懂
         嗎？
      B：哼！
      A：所以說你們要講好喔！
      B：哼！
      A：到哪一個地方斷那就好了！
      B：哼！
      A：在哪邊斷，這一個罰就好！
      B：哼！
      A：我有跟大陸說！
      B：哼！
      A：像這種情形他要出來共同承擔你聽懂嗎？
      B：哼！
      A：你聽懂我的意思嗎？
      B：有啦！
      A：他要出錢幫忙賠，我也要賠！我們2個人都要共同賠就
         對啦！
      B：哼！
      A：就是說有事情要罰金，如果說判要如果說判要罰3個月
         ，9萬就我跟他一人分擔一半，幫你老大或是你處理罰
         金就對了！
      B：哼！
      A：我跟你說啦！如果是..
      B：若是要關ㄋ？
      A：那不會關啦！
      B：萬一被他判關的話要怎樣？
      A：那不會關！那不會關啦！
      B：你對啦..如果發生關的ㄋ？你要怎麼跟人家算？
      A：那賣簿子的！不會關啦！那是賣簿子！賣簿子的不會
         關啦！
      B：哼哼！
      A：你懂嗎？那賣簿子！我不是有好幾條都賣簿子的你知
         道嗎？
      B：哼！
      A：我怎麼不捉去關！
      B：哼！
      A：如果是領錢的！主謀那個要關啦！
      B：哼！
      A：你那麼聰明阿！這樣你都弄分不清楚！
      B：我知道！如果這樣最後就是要用賣簿子的就對啦！
      A：對阿！最終就是說賣簿子給人家，賣簿子怎麼會被關
         ！
      B：喔！
      A：對阿！就是賣簿子就是判幾個月阿！
      B：哼！
      A：如果會說的頂多判2或3個月阿？
      B：哼！
      A：你如果被判5或6個月就在上訴阿！
      B：哼！
      A：就上訴讓他判更輕一點阿！
      B：哼！
      A：賣簿子的沒有在關啦！你聽懂嗎？
      B：哼哼！
      A：這樣你懂嗎？賣簿子的沒有在關的啦！
      B：哼哼！
      A：現在我先跟你強調，我話說在前面喔！
      B：哼！
      A：他大陸說要付是說跟我各分攤一半這樣啦！
      B：哼！
      A：比如罰9萬我們各自分攤4萬5！而且不能到最後他一條
         、他一條那就不理你們了喔！話我們說在前面，現在
         還沒有做筆錄可以說！
      B：嗯嗯！
      A：你懂嗎？
      B：我懂！
      A：最多是一個人出來承擔！看是誰要擔？
      B：哼！
      A：如果能夠推的掉的話！就好了！先讓你們一個保障啦！
      B：哼哼！
      A：這樣你聽懂嗎？才不會讓你沒有保障！
      B：那本來就是不用這樣的阿！就又去搞一下，才會這樣
      A：我才會去怪大陸的那個！
      B：那原本出事了誰還敢過去！查不清楚還硬要去責怪別
         人！
      A：大陸說要出這一筆錢的話！最好是誰報案名字跟日期
         都記起來最好！要對照啦！他如果是他的話他會負責
         ，如果不是是因為他其他的帳戶出狀況被連帶的話他
         就不負責了！
      B：對阿！如果別本凍的怎能..
      A：對對！
      B：到哪裡都不可能的！
      A：所以我們要能報出什麼人的名字，哪個日期他就要負
         責，也才有個保障啦！
      B：哼哼！
      A：這樣合理嘛？
      B：哼哼！
      A：他說你們如果想的出辦法的話！不用罰的話！他還是
         會發給你們吃紅啦！
      B：哼！
      A：發給你們吃紅啦！就是說證明是因為它賣給別人而出
         狀況，而你們都沒有事的話還是要發獎金給你們啦！
      B：哼哼！
      A：一個人就發1萬啦！
      B：哼！
      A：這樣你懂嗎？
      B：我是說如果要去講開的話要叫人士，光送禮你1萬怎麼
         夠！
      A：沒有啦！不用找人事啦！
      B：比方說要在警察局就將他搓掉阿？
      A：哼哼！
      B：你懂我的意思嗎？
      A：有啦！
      B：我是說如果有辦法處理掉的話…，這是我的想法啦！
         如果能在警察局叫人處理掉，能夠不用上法院那不是
         最好的！
      A：我跟你說我跟你說這最多最多花多少你知道嗎？花3
         萬而已啦！
      B：哼！：他罰3萬而已頂多是走法院，將3萬還給他而已
         ！哼！
      A：跟他說一說！
      B：哼！：花3萬等多是跑法院而已！就和解了！哼！」
     是依被告與共犯黃銘新此段之對話可悉，被告確與黃銘新就
     如何應付執法人員之調查，以求脫罪、減責，被告於對話中
     ，甚至建議黃銘新如何找人士在警局中，私自將案件擺平，
     其等不法之共謀不法之意圖及行徑已溢乎言表。
（四）復查共犯黃銘新於98年11月27日發現被告所提供之上開合
      庫和美分行帳戶遭凍結後，立即於當日11時4分、12時15
      分許以電話告知被告：
      「B：喂！
        A：叔阿！
        B：哼！
        A：你現在人在哪裡？
        B：在外面ㄋ？
        A：喔外面！
        B：哼阿！
        A：要跟你說一下啦！
        B：說什麼？
        A：那個合作金庫那一本阿！
        B：哼！
        A：現在凍起來了！跟你說一下！
        B：凍起來了喔？
        A：哼啦！你說馬上凍，要馬上跟你說阿！
        B：哼！
        A：現在凍起來了！
        B：這樣？
        A：哼阿哼阿！
        B：是對方動的還是怎樣？
        A：就是一樣是人家去報案阿！
        B：哼！
        A：就是這樣！阿！你說如果凍起來要趕快跟你說阿？
        B：哼！
        A：哼阿你才有辦法處理阿！
        B：哼哼好阿！
        A：現在現在如果不是早上凍的，就是昨晚而已啦！
        B：好好亨！
        A：喔！先跟你說一下！
        B：好好！
        A：不知道！有沒有！那一天在領..在領..
        B：阿你！
        A：領不出來那有天不是嗎？
        B：哼！
        A：阿那一個那一個去那個做什麼也不知道！
        B：哼！
        A：後來不是打開了不是！
        B：哼！：把錢都領出來了不是嗎？
        A：哼阿！
        B：哼！
        A：喔！安ㄋ！不然就先這樣啦！先跟你說一下！
        B：我..我看看！我叫人家看一下？」
      「A：第一銀行的還沒有凍結，我剛剛有領出來了，你現
           在去打電話跟他報失竊！
        B：喔！好！我回去再打給你！」
    足見被告與共犯黃銘新間，對本件詐欺犯行，自始至終均互
    通聲息，且查被告於共犯黃銘新上開電話之指示後，確立即
    前去一銀和美分行謊報遺失而申請掛失其帳戶，有一銀和美
    分行99年2月2日一和美字第00013號函附存摺、存單掛失暨
    補領、印鑑掛失暨更換新印鑑申請書兼登錄單附偵查卷可參
    （見99年度偵字第224號偵查卷第17頁），更可佐證被告與
    共犯黃銘新間之對話確有其實。
    故衡以上種種，堪認被告確有與黃銘新等詐騙集團成員間，
    就本件詐欺取財犯行有犯意上之聯絡及行為之分擔，其與黃
    銘新等詐騙集團成員間確有共犯上開詐欺取財犯行十分明確
    ，應依詐欺取財之共同正犯行予以論科。
五、按「現行刑法關於正犯、從犯之區別，本院所採見解，係以
    其主觀之犯意及客觀之犯行為標準，凡以自己犯罪之意思而
    參與犯罪，無論其所參與者是否犯罪構成要件之行為，皆為
    正犯，其以幫助他人犯罪之意思而參與犯罪，其所參與者，
    苟係犯罪構成要件之行為，亦為正犯，必以幫助他人犯罪之
    意思而參與犯罪，其所參與者又為犯罪構成要件以外之行為
    ，始為從犯」、「刑法上之幫助犯，固以幫助他人犯罪之意
    思而參與犯罪構成要件以外之行為而成立，惟所謂以幫助他
    人犯罪之意思而參與者，指其參與之原因，僅在幫助他人犯
    罪之實現者而言，倘以合同之意思而參加犯罪，即係以自己
    犯罪之意思而參與，縱其所參與者為犯罪構成要件以外之行
    為，仍屬共同正犯，又所謂參與犯罪構成要件以外之行為者
    ，指其所參與者非直接構成某種犯罪事實之內容，而僅係助
    成其犯罪事實實現之行為而言，苟已參與構成要件事實之一
    部，即屬分擔實施犯罪之行為，雖僅以幫助他人犯罪之意思
    而參與，亦仍屬共同正犯」，此最高法院著有25年上字第22
    53號、27年上字第1333號判例可參。查本件被告不僅提供其
    帳戶給共犯黃銘新供其他共犯用以詐騙被害人匯款使用，更
    受黃銘新指示為其向他人收購帳戶、行動電話門號轉賣給黃
    銘新牟利，甚而與黃銘新間有共同從事擔任俗稱詐騙之車手
    集團之謀議，則依前揭最高法院判例之意旨，核被告本件所
    為，係犯刑法第339條第1項之詐欺取財罪之正犯。其與黃銘
    新等人就前開犯行間，有犯意之聯絡及行為之分擔，均為共
    同正犯。告訴人受騙後，先後2次匯款之行為，乃被告與共
    犯同一詐欺取財犯行之接續，不另論處。原聲請簡易處刑書
    請求論以同條詐欺取財罪之幫助犯尚有未洽，然因聲請論處
    之法條同一，本院自得在告知被告改依共同正犯論處後，更
    正此部分之聲請。而台灣彰化地方法院檢察署99年度偵字第
    1195號、第5947號聲請併辦意旨書，請求就同一告訴人李秉
    璇之同一被害事實併予審判，因其犯罪事實同一，本院自應
    依法併予審理。至台灣台北地方法院檢察署99年度偵字第
    18728號請求併辦意旨，乃係就被害人陳碧玲受詐騙之事實
    請求併予審理，然本件經本院審理後，認定被告乃係詐欺取
    財之共同正犯，已如前述，是雖該被害人亦遭同一詐騙集團
    詐取財物而匯入被告合庫和美分行帳戶中，但此部分與本案
    乃數罪之關係，應另行論處，本院依法無從併予審判，應退
    由該署另行處理，併予敘明。
六、原審判決依上開事實對於被告論罪科刑，固非無見。然審諸
    被告確有與共犯黃銘新就本件詐欺取財犯行於事前就如何收
    集帳戶提供給詐騙集團成員使用達成合議，是被告提供其本
    件帳戶供詐騙成員用以騙取告訴人匯款之行為，非僅基於幫
    助之犯意，依前揭最高法院判例之意旨，自應論以共同正犯
    ，始為適法。原審未及審酌被告確有與共犯達成詐欺取財之
    合意，逕依原聲請簡易處刑書之聲請，僅對被告論以幫助詐
    欺取財罪而減輕其刑，容有未洽，自無可維持。故檢察官上
    訴指摘原判決在量刑過輕，並於審理中當庭請求改依詐欺取
    財之共同正犯論處，為有理由，本院自應將原判決予以撤銷
    改判。
七、是本院審酌被告前有妨害風化、違反毒品危害防制條例等犯
    罪記錄，品行不佳可見，其正值壯年，卻不思以正當途逕獲
    取報酬，反圖不法利益，參與詐騙集團，除提供帳戶給集團
    成員用以詐騙被害人外，更替詐騙之成員收購帳戶，為該集
    團成員隱匿身分，造成查緝困難，甚而於案發前，即與共犯
    謀議如何卸責、脫罪，並思以財物買通執法人員為其等擺平
    案件或收買被查獲成員承擔罪責，惡性甚重，犯後又不知坦
    認犯行，一再飾詞狡辯，妄想能退而以幫助犯罪而減輕刑責
    ，犯後態度卑劣，毫無輕縱之理由，暨考量其犯罪之動機、
    智識程度、手段、生活狀況、參與之程度及所得利益等一切
    情狀，量處如主文所示之刑，以示懲儆。
據上論斷，應依刑事訴訟法第452條、第455條之1第1項、第3項
、第369條第1項前段、第2項、第364條、第299條第1項前段，刑
法第28條、第339條第1項，刑法施行法第1條之1，判決如主文。
本案經檢察官劉欣雅到庭執行職務。
中    華    民    國   100    年    1     月    7     日
            刑事第六庭      審判長法官  葛永輝
                            法      官  胡宜如
                            法      官  黃玉琪
以上正本證明與原本無異。
如不服本判決應於收受判決後10日內向本院提出上訴書狀，並
應敘述具體理由。其未敘述上訴理由者，應於上訴期間屆滿後
20日內向本院補提理由書(均須按他造當事人之人數附繕本)
「切勿逕送上級法院」。
告訴人或被害人對於判決如有不服具備理由請求檢察官上訴者，
其上訴期間之計算係以檢察官收受判決正本之日期為準。
中    華    民    國  100    年    1    月    7    日
                              書記官  林盛輝
中華民國刑法第339條
（普通詐欺罪）
意圖為自己或第三人不法之所有，以詐術使人將本人或第三人之
物交付者，處 5 年以下有期徒刑、拘役或科或併科 1 千元以下
罰金。
以前項方法得財產上不法之利益或使第三人得之者，亦同。
前二項之未遂犯罰之。